---
toc-depth: 4
number-depth: 4
execute:
  echo: false
  warning: false
  message: false
---

# Riscaldamento

## Giochi liberi

### Calderon {#sec-re1a}

```{r}
# load libraries
source(paste0(here::here(), "/scripts/packages.R"))

# Exercise title, Description, duration
tibble(
  Nome = "Calderon",
  Obiettivo = "Gioco libero - Mini torneo",
  Durata = "10 minuti"
) |> 
  gt() |> 
  tab_style(
    style = list(
      cell_borders(
        sides = "all",  # Add left border
        color = "grey",
        weight = px(1)   # Adjust line thickness
      )
    ),
    locations = cells_body(columns = everything())  # Specify columns
  ) |> 
  tab_style(
    style = list(
      cell_borders(
        sides = "all",  # Add left border
        color = "grey",
        weight = px(1)   # Adjust line thickness
      )
    ),
    locations = cells_column_labels(columns = everything())  # Specify columns
  ) |> 
  tab_style(
    style = list(
      cell_fill(color = "lightblue"),
      cell_text(weight = "bold", size = px(20))
    ),
    locations = cells_column_labels(columns = everything())  # Target specific columns
  ) 
```

[**Generale**]{style="font-size: 20px"}

Mini torneo su campo 4.5x4.5 con mini set 2vs2 a tempo. I giocatori della squadra che vince conquistano 1 punto.

```{r}
tibble(x = c(0.75, 1.50, 2.50, 3.25,
             0.75, 1.50, 2.50, 3.25,
             1.25, 2.75, 1.25, 2.75),
       y = c(2.50, 2.75, 2.50, 2.75,
             4.50, 4.00, 4.50, 4.00,
             1.25, 1.25, 5.75, 5.75),
       img = c(rep(paste0(here(), "/images/RiceDx.png"), 8),
               rep(paste0(here(), "/images/attesa.png"), 4)),
       tx = paste0("G", letters[1:12]),
       R = 1) |> 
  ggplot(aes(x,y)) + 
  annotate("rect", xmin = .5, xmax = 3.5, ymin = .5, ymax = 2, fill = "grey", alpha = .8) +
  annotate("rect", xmin = .5, xmax = 3.5, ymin = 5, ymax = 6.5, fill = "grey", alpha = .8) +
  annotate("rect", xmin = .5, xmax = 2, ymin = 2, ymax = 5, fill = "#B4F0BD", alpha = .8) +
  annotate("rect", xmin = 2, xmax = 3.5, ymin = 2, ymax = 5, fill = "#F0D3A4", alpha = .8) +
  geom_image(aes(image = img), size=.03) +
  geom_text_repel(aes(label = tx),
                  nudge_x = .1, nudge_y = -.2,
                  min.segment.length = 1) +
  ggcourt(labels = NULL, show_zones = F, show_zone_lines = F) +
  geom_segment(x = 0.5, xend = 3.5, y = 2, yend = 2, colour = "red", size = 1) +
  geom_segment(x = 0.5, xend = 3.5, y = 5, yend = 5, colour = "red", size = 1) +
  geom_segment(x = 2, xend = 2, y = .5, yend = 6.5, colour = "red", size = 1) +
  annotate("text", x = .25, y = 2.75, label = "A", size = 10) +
  annotate("text", x = .25, y = 4.25, label = "B", size = 10) +
  annotate("text", x = 3.75, y = 2.75, label = "C", size = 10) +
  annotate("text", x = 3.75, y = 4.25, label = "D", size = 10) +
  # theme_bw() +
  # scale_x_continuous(n.breaks = 10) +
  # scale_y_continuous(n.breaks = 20) +
  NULL
```

[**Dettaglio**]{style="font-size: 20px"}

-   Campo da gioco diviso in 4 spazi: A-B-C-D di 4.5m x 4.5m\
-   Sono permessi solo 2 tocchi per squadra\
-   La squadra è composta da 3 giocatori (2 in campo, 1 in attesa)\
-   Giocatori sul campo A (Ga-Gb) vs giocatori sul campo B (Ge-Gf)\
-   Palla messa in campo da lancio a 2 mani di Ga (successivamente da un giocatore della squadra che conquisterà il punto)\ 
-   Il primo tocco solo in bagher (pena la perdita del punto)\
-   Il secondo tocco è libero\
-   Il giocatore che effettua il secondo tocco esce dal campo e entra il giocatore in attesa (inizialmente Gi-Gj-Gk-Gl)\
-   Esempio:
    -   se Gf manda la palla nell'altro campo, esce dal campo di gioco e viene sostituito da Gk, che attendeva fuori dal campo (area grigia)\
    -   se Gf sbaglia il secondo tocco, esce dal campo di gioco e viene sostituito da Gk 
    - se Ge sbaglia il primo tocco e Gf non può provare a mandare la palla nel campo avversario non ci sono rotazioni

[**Rotazione**]{style="font-size: 20px"}

-   Alla fine del tempo i giocatori ruotano in senso orario
-   Ogni giocatore prende il posto di quello con la lettera che segue:
    -   Ga {{< fa arrow-right >}} Gb {{< fa arrow-right >}} Gi {{< fa arrow-right >}} 
    Ge {{< fa arrow-right >}} Gf {{< fa arrow-right >}} Gk {{< fa arrow-right >}}
    Gg {{< fa arrow-right >}} Gh {{< fa arrow-right >}} Gl {{< fa arrow-right >}}
    Gd {{< fa arrow-right >}} Gc {{< fa arrow-right >}} Gj {{< fa arrow-right >}}
    Ga


#### Variante 1 {#sec-re1.1a}

[**Variante dell' [Esercizio @sec-re1a]**]{style="font-size: 20px"}

Si gioca a campi incrociati.

```{r}
tibble(x = c(0.75, 1.50, 2.50, 3.25,
             0.75, 1.50, 2.50, 3.25,
             1.25, 2.75, 1.25, 2.75),
       y = c(2.50, 2.75, 2.50, 2.75,
             4.50, 4.00, 4.50, 4.00,
             1.25, 1.25, 5.75, 5.75),
       img = c(rep(paste0(here(), "/images/RiceDx.png"), 8),
               rep(paste0(here(), "/images/attesa.png"), 4)),
       tx = paste0("G", letters[1:12]),
       R = 1) |> 
  ggplot(aes(x,y)) + 
  annotate("rect", xmin = .5, xmax = 3.5, ymin = .5, ymax = 2, fill = "grey", alpha = .8) +
  annotate("rect", xmin = .5, xmax = 3.5, ymin = 5, ymax = 6.5, fill = "grey", alpha = .8) +
  annotate("rect", xmin = .5, xmax = 2, ymin = 2, ymax = 3.5, fill = "#B4F0BD", alpha = .8) +
  annotate("rect", xmin = 2, xmax = 3.5, ymin = 2, ymax = 3.5, fill = "#F0D3A4", alpha = .8) +
  annotate("rect", xmin = 2, xmax = 3.5, ymin = 3.5, ymax = 5, fill = "#B4F0BD", alpha = .8) +
  annotate("rect", xmin = .5, xmax = 2, ymin = 3.5, ymax = 5, fill = "#F0D3A4", alpha = .8) +
  geom_image(aes(image = img), size=.03) +
  geom_text_repel(aes(label = tx),
                  nudge_x = .1, nudge_y = -.2,
                  min.segment.length = 1) +
  ggcourt(labels = NULL, show_zones = F, show_zone_lines = F) +
  geom_segment(x = 0.5, xend = 3.5, y = 2, yend = 2, colour = "red", size = 1) +
  geom_segment(x = 0.5, xend = 3.5, y = 5, yend = 5, colour = "red", size = 1) +
  geom_segment(x = 2, xend = 2, y = .5, yend = 6.5, colour = "red", size = 1) +
  annotate("text", x = .25, y = 2.75, label = "A", size = 10) +
  annotate("text", x = .25, y = 4.25, label = "B", size = 10) +
  annotate("text", x = 3.75, y = 2.75, label = "C", size = 10) +
  annotate("text", x = 3.75, y = 4.25, label = "D", size = 10) +
  # theme_bw() +
  # scale_x_continuous(n.breaks = 10) +
  # scale_y_continuous(n.breaks = 20) +
  NULL
```

[**Dettaglio**]{style="font-size: 20px"}

-   Campo da gioco diviso in 4 spazi: A-B-C-D di 4.5m x 4.5m\
-   Sono permessi solo 2 tocchi per squadra\
-   La squadra è composta da 3 giocatori (2 in campo, 1 in attesa)\
-   Giocatori sul campo A (Ga-Gb) vs giocatori sul campo D (Gg-Gh)\
-   Palla messa in campo da lancio a 2 mani di Ga (successivamente da un giocatore della squadra che conquisterà il punto)\
- Il primo tocco solo in bagher (pena la perdita del punto)\
-   Il secondo tocco è libero\
-   Il giocatore che effettua il secondo tocco esce dal campo e entra il giocatore in attesa (inizialmente Gi-Gj-Gk-Gl)\
-   Esempio:
    -   Dopo il lancio di Gc
    -   se Gf manda la palla nell'altro campo, esce dal campo di gioco e viene sostituito da Gk, che attendeva fuori dal campo (area grigia)\
    -   se Gf sbaglia il secondo tocco, esce dal campo di gioco e viene sostituito da Gk - se Ge sbaglia il primo tocco e Gf non può provare a mandare la palla nel campo avversario non ci sono rotazioni

[**Rotazione**]{style="font-size: 20px"}

-   Alla fine del tempo i giocatori ruotano in senso orario
-   Ogni giocatore prende il posto di quello con la lettera che segue:
    -   Ga {{< fa arrow-right >}} Gb {{< fa arrow-right >}} Gi {{< fa arrow-right >}} 
    Ge {{< fa arrow-right >}} Gf {{< fa arrow-right >}} Gk {{< fa arrow-right >}}
    Gg {{< fa arrow-right >}} Gh {{< fa arrow-right >}} Gl {{< fa arrow-right >}}
    Gd {{< fa arrow-right >}} Gc {{< fa arrow-right >}} Gj {{< fa arrow-right >}}
    Ga
    
#### Variante 2 {#sec-re1.1b}

[**Variante dell' [Esercizio @sec-re1a]**]{style="font-size: 20px"}

Si gioca su campi più piccoli.

```{r}
#| fig-width: 10
#| fig-height: 5
p1 <- tibble(x = c(0.75, 1.50, 2.50, 3.25,
             0.75, 1.50, 2.50, 3.25,
             1.25, 2.75, 1.25, 2.75),
       y = c(2.80, 3.10, 2.80, 3.10,
             4.25, 4.00, 4.25, 4.00,
             1.25, 1.25, 5.75, 5.75),
       img = c(rep(paste0(here(), "/images/RiceDx.png"), 8),
               rep(paste0(here(), "/images/attesa.png"), 4)),
       tx = paste0("G", letters[1:12]),
       R = 1) |> 
  ggplot(aes(x,y)) + 
  annotate("rect", xmin = .5, xmax = 3.5, ymin = .5, ymax = 2.5, fill = "grey", alpha = .8) +
  annotate("rect", xmin = .5, xmax = 3.5, ymin = 4.5, ymax = 6.5, fill = "grey", alpha = .8) +
  annotate("rect", xmin = .5, xmax = 2, ymin = 2.5, ymax = 4.5, fill = "#B4F0BD", alpha = .8) +
  annotate("rect", xmin = 2, xmax = 3.5, ymin = 2.5, ymax = 4.5, fill = "#F0D3A4", alpha = .8) +
  geom_segment(x = 0.5, xend = 3.5, y = 2.5, yend = 2.5, colour = "red", size = 1) +
  geom_segment(x = 0.5, xend = 3.5, y = 4.5, yend = 4.5, colour = "red", size = 1) +
  geom_segment(x = 2, xend = 2, y = .5, yend = 6.5, colour = "red", size = 1) +
  geom_image(aes(image = img), size=.03) +
  geom_text_repel(aes(label = tx),
                  nudge_x = .1, nudge_y = -.2,
                  min.segment.length = 1) +
  ggcourt(labels = NULL, show_zones = F, show_zone_lines = F) +
  annotate("text", x = .25, y = 2.75, label = "A", size = 10) +
  annotate("text", x = .25, y = 4.25, label = "B", size = 10) +
  annotate("text", x = 3.75, y = 2.75, label = "C", size = 10) +
  annotate("text", x = 3.75, y = 4.25, label = "D", size = 10) +
  # theme_bw() +
  # scale_x_continuous(n.breaks = 10) +
  # scale_y_continuous(n.breaks = 20) +
  NULL

p2 <- tibble(x = c(0.75, 1.50, 2.50, 3.25,
             0.75, 1.50, 2.50, 3.25,
             1.25, 2.75, 1.25, 2.75),
       y = c(3.10, 3.10, 3.10, 3.10,
             4.00, 4.00, 4.00, 4.00,
             1.25, 1.25, 5.75, 5.75),
       img = c(rep(paste0(here(), "/images/RiceDx.png"), 8),
               rep(paste0(here(), "/images/attesa.png"), 4)),
       tx = paste0("G", letters[1:12]),
       R = 1) |> 
  ggplot(aes(x,y)) + 
  annotate("rect", xmin = .5, xmax = 3.5, ymin = .5, ymax = 2.83, fill = "grey", alpha = .8) +
  annotate("rect", xmin = .5, xmax = 3.5, ymin = 4.17, ymax = 6.5, fill = "grey", alpha = .8) +
  annotate("rect", xmin = .5, xmax = 2, ymin = 2.83, ymax = 4.17, fill = "#B4F0BD", alpha = .8) +
  annotate("rect", xmin = 2, xmax = 3.5, ymin = 2.83, ymax = 4.17, fill = "#F0D3A4", alpha = .8) +
  geom_segment(x = 0.5, xend = 3.5, y = 2.83, yend = 2.83, colour = "red", size = 1) +
  geom_segment(x = 0.5, xend = 3.5, y = 4.17, yend = 4.17, colour = "red", size = 1) +
  geom_segment(x = 2, xend = 2, y = .5, yend = 6.5, colour = "red", size = 1) +
  geom_image(aes(image = img), size=.03) +
  geom_text_repel(aes(label = tx),
                  nudge_x = .1, nudge_y = -.2,
                  min.segment.length = 1) +
  ggcourt(labels = NULL, show_zones = F, show_zone_lines = F) +
  annotate("text", x = .25, y = 2.75, label = "A", size = 10) +
  annotate("text", x = .25, y = 4.25, label = "B", size = 10) +
  annotate("text", x = 3.75, y = 2.75, label = "C", size = 10) +
  annotate("text", x = 3.75, y = 4.25, label = "D", size = 10) +
  # theme_bw() +
  # scale_x_continuous(n.breaks = 10) +
  # scale_y_continuous(n.breaks = 20) +
  NULL

p3 <- tibble(x = c(0.75, 1.50, 2.50, 3.25,
             0.75, 1.50, 2.50, 3.25,
             1.25, 2.75, 1.25, 2.75),
       y = c(3.30, 3.30, 3.30, 3.30,
             3.90, 3.90, 3.90, 3.90,
             1.25, 1.25, 5.75, 5.75),
       img = c(rep(paste0(here(), "/images/RiceDx.png"), 8),
               rep(paste0(here(), "/images/attesa.png"), 4)),
       tx = paste0("G", letters[1:12]),
       R = 1) |> 
  ggplot(aes(x,y)) + 
  annotate("rect", xmin = .5, xmax = 3.5, ymin = .5, ymax = 3.16, fill = "grey", alpha = .8) +
  annotate("rect", xmin = .5, xmax = 3.5, ymin = 3.84, ymax = 6.5, fill = "grey", alpha = .8) +
  annotate("rect", xmin = .5, xmax = 2, ymin = 3.16, ymax = 3.84, fill = "#B4F0BD", alpha = .8) +
  annotate("rect", xmin = 2, xmax = 3.5, ymin = 3.16, ymax = 3.84, fill = "#F0D3A4", alpha = .8) +
  geom_segment(x = 0.5, xend = 3.5, y = 3.16, yend = 3.16, colour = "red", size = 1) +
  geom_segment(x = 0.5, xend = 3.5, y = 3.84, yend = 3.84, colour = "red", size = 1) +
  geom_segment(x = 2, xend = 2, y = .5, yend = 6.5, colour = "red", size = 1) +
  geom_image(aes(image = img), size=.03) +
  geom_text_repel(aes(label = tx),
                  nudge_x = .1, nudge_y = -.2,
                  min.segment.length = 1) +
  ggcourt(labels = NULL, show_zones = F, show_zone_lines = F) +
  annotate("text", x = .25, y = 2.75, label = "A", size = 10) +
  annotate("text", x = .25, y = 4.25, label = "B", size = 10) +
  annotate("text", x = 3.75, y = 2.75, label = "C", size = 10) +
  annotate("text", x = 3.75, y = 4.25, label = "D", size = 10) +
  # theme_bw() +
  # scale_x_continuous(n.breaks = 10) +
  # scale_y_continuous(n.breaks = 20) +
  NULL

p1 + p2 + p3
```

[**Dettaglio**]{style="font-size: 20px"}

-   Campo da gioco diviso in 4 spazi: A-B-C-D di 4.5m x 3m oppure 4.5m x 2m oppure 4.5m x 1m\
-   Sono permessi solo 2 tocchi per squadra\
-   La squadra è composta da 3 giocatori (2 in campo, 1 in attesa)\
-   Giocatori sul campo A (Ga-Gb) vs giocatori sul campo B (Ge-Gf)\
-   Palla messa in campo da lancio a 2 mani di Ga (successivamente da un giocatore della squadra che conquisterà il punto)\ 
-   Il primo tocco solo in bagher (pena la perdita del punto)\
-   Il secondo tocco è libero\
-   Il giocatore che effettua il secondo tocco esce dal campo e entra il giocatore in attesa (inizialmente Gi-Gj-Gk-Gl)\
-   Esempio:
    -   se Gf manda la palla nell'altro campo, esce dal campo di gioco e viene sostituito da Gk, che attendeva fuori dal campo (area grigia)\
    -   se Gf sbaglia il secondo tocco, esce dal campo di gioco e viene sostituito da Gk 
    - se Ge sbaglia il primo tocco e Gf non può provare a mandare la palla nel campo avversario non ci sono rotazioni

[**Rotazione**]{style="font-size: 20px"}

-   Alla fine del tempo i giocatori ruotano in senso orario
-   Ogni giocatore ruota in questo modo:
    -   Ga {{< fa arrow-right >}} Gb {{< fa arrow-right >}} Gi {{< fa arrow-right >}} 
    Ge {{< fa arrow-right >}} Gf {{< fa arrow-right >}} Gk {{< fa arrow-right >}}
    Gg {{< fa arrow-right >}} Gh {{< fa arrow-right >}} Gl {{< fa arrow-right >}}
    Gd {{< fa arrow-right >}} Gc {{< fa arrow-right >}} Gj {{< fa arrow-right >}}
    Ga
    
#### Variante 3 {#sec-re1.1c}

[**Variante dell' [Esercizio @sec-re1.1b]**]{style="font-size: 20px"}

Si gioca su campi più piccoli e incrociati.

```{r}
#| fig-width: 10
#| fig-height: 5

dr = 3 
drm <- dr / 3

p1 <- tibble(x = c(0.75, 1.50, 2.50, 3.25,
             0.75, 1.50, 2.50, 3.25,
             1.25, 2.75, 1.25, 2.75),
       y = c(2.80, 3.10, 2.80, 3.10,
             4.25, 4.00, 4.25, 4.00,
             1.25, 1.25, 5.75, 5.75),
       img = c(rep(paste0(here(), "/images/RiceDx.png"), 8),
               rep(paste0(here(), "/images/attesa.png"), 4)),
       tx = paste0("G", letters[1:12]),
       R = 1) |> 
  ggplot(aes(x,y)) + 
  annotate("rect", xmin = .5, xmax = 3.5, ymin = .5, ymax = 3.5 - drm, fill = "grey", alpha = .8) +
  annotate("rect", xmin = .5, xmax = 3.5, ymin = 3.5 + drm, ymax = 6.5, fill = "grey", alpha = .8) +
  annotate("rect", xmin = .5, xmax = 2, ymin = 3.5 - drm, ymax = 3.5, fill = "#B4F0BD", alpha = .8) +
  annotate("rect", xmin = 2, xmax = 3.5, ymin = 3.5 - drm, ymax = 3.5, fill = "#F0D3A4", alpha = .8) +
  annotate("rect", xmin = 2, xmax = 3.5, ymin = 3.5, ymax = 3.5 + drm, fill = "#B4F0BD", alpha = .8) +
  annotate("rect", xmin = .5, xmax = 2, ymin = 3.5, ymax = 3.5 + drm, fill = "#F0D3A4", alpha = .8) +
  geom_segment(x = 0.5, xend = 3.5, y = 3.5 - drm, yend = 3.5 - drm, colour = "red", size = 1) +
  geom_segment(x = 0.5, xend = 3.5, y = 3.5 + drm, yend = 3.5 + drm, colour = "red", size = 1) +
  geom_segment(x = 2, xend = 2, y = .5, yend = 6.5, colour = "red", size = 1) +
  geom_image(aes(image = img), size=.03) +
  geom_text_repel(aes(label = tx),
                  nudge_x = .1, nudge_y = -.2,
                  min.segment.length = 1) +
  ggcourt(labels = NULL, show_zones = F, show_zone_lines = F) +
  annotate("text", x = .25, y = 2.75, label = "A", size = 10) +
  annotate("text", x = .25, y = 4.25, label = "B", size = 10) +
  annotate("text", x = 3.75, y = 2.75, label = "C", size = 10) +
  annotate("text", x = 3.75, y = 4.25, label = "D", size = 10) +
  # theme_bw() +
  # scale_x_continuous(n.breaks = 10) +
  # scale_y_continuous(n.breaks = 20) +
  NULL

dr = 2 
drm <- dr / 3
p2 <- tibble(x = c(0.75, 1.50, 2.50, 3.25,
             0.75, 1.50, 2.50, 3.25,
             1.25, 2.75, 1.25, 2.75),
       y = c(3.10, 3.10, 3.10, 3.10,
             4.00, 4.00, 4.00, 4.00,
             1.25, 1.25, 5.75, 5.75),
       img = c(rep(paste0(here(), "/images/RiceDx.png"), 8),
               rep(paste0(here(), "/images/attesa.png"), 4)),
       tx = paste0("G", letters[1:12]),
       R = 1) |> 
  ggplot(aes(x,y)) + 
  annotate("rect", xmin = .5, xmax = 3.5, ymin = .5, ymax = 3.5 - drm, fill = "grey", alpha = .8) +
  annotate("rect", xmin = .5, xmax = 3.5, ymin = 3.5 + drm, ymax = 6.5, fill = "grey", alpha = .8) +
  annotate("rect", xmin = .5, xmax = 2, ymin = 3.5 - drm, ymax = 3.5, fill = "#B4F0BD", alpha = .8) +
  annotate("rect", xmin = 2, xmax = 3.5, ymin = 3.5 - drm, ymax = 3.5, fill = "#F0D3A4", alpha = .8) +
  annotate("rect", xmin = 2, xmax = 3.5, ymin = 3.5, ymax = 3.5 + drm, fill = "#B4F0BD", alpha = .8) +
  annotate("rect", xmin = .5, xmax = 2, ymin = 3.5, ymax = 3.5 + drm, fill = "#F0D3A4", alpha = .8) +
  geom_segment(x = 0.5, xend = 3.5, y = 3.5 - drm, yend = 3.5 - drm, colour = "red", size = 1) +
  geom_segment(x = 0.5, xend = 3.5, y = 3.5 + drm, yend = 3.5 + drm, colour = "red", size = 1) +
  geom_segment(x = 2, xend = 2, y = .5, yend = 6.5, colour = "red", size = 1) +
  geom_image(aes(image = img), size=.03)  +
  geom_text_repel(aes(label = tx),
                  nudge_x = .1, nudge_y = -.2,
                  min.segment.length = 1) +
  ggcourt(labels = NULL, show_zones = F, show_zone_lines = F) +
  annotate("text", x = .25, y = 2.75, label = "A", size = 10) +
  annotate("text", x = .25, y = 4.25, label = "B", size = 10) +
  annotate("text", x = 3.75, y = 2.75, label = "C", size = 10) +
  annotate("text", x = 3.75, y = 4.25, label = "D", size = 10) +
  # theme_bw() +
  # scale_x_continuous(n.breaks = 10) +
  # scale_y_continuous(n.breaks = 20) +
  NULL

dr = 1 
drm <- dr / 3
p3 <- tibble(x = c(0.75, 1.50, 2.50, 3.25,
             0.75, 1.50, 2.50, 3.25,
             1.25, 2.75, 1.25, 2.75),
       y = c(3.30, 3.30, 3.30, 3.30,
             3.90, 3.90, 3.90, 3.90,
             1.25, 1.25, 5.75, 5.75),
       img = c(rep(paste0(here(), "/images/RiceDx.png"), 8),
               rep(paste0(here(), "/images/attesa.png"), 4)),
       tx = paste0("G", letters[1:12]),
       R = 1) |> 
  ggplot(aes(x,y)) + 
  annotate("rect", xmin = .5, xmax = 3.5, ymin = .5, ymax = 3.5 - drm, fill = "grey", alpha = .8) +
  annotate("rect", xmin = .5, xmax = 3.5, ymin = 3.5 + drm, ymax = 6.5, fill = "grey", alpha = .8) +
  annotate("rect", xmin = .5, xmax = 2, ymin = 3.5 - drm, ymax = 3.5, fill = "#B4F0BD", alpha = .8) +
  annotate("rect", xmin = 2, xmax = 3.5, ymin = 3.5 - drm, ymax = 3.5, fill = "#F0D3A4", alpha = .8) +
  annotate("rect", xmin = 2, xmax = 3.5, ymin = 3.5, ymax = 3.5 + drm, fill = "#B4F0BD", alpha = .8) +
  annotate("rect", xmin = .5, xmax = 2, ymin = 3.5, ymax = 3.5 + drm, fill = "#F0D3A4", alpha = .8) +
  geom_segment(x = 0.5, xend = 3.5, y = 3.5 - drm, yend = 3.5 - drm, colour = "red", size = 1) +
  geom_segment(x = 0.5, xend = 3.5, y = 3.5 + drm, yend = 3.5 + drm, colour = "red", size = 1) +
  geom_segment(x = 2, xend = 2, y = .5, yend = 6.5, colour = "red", size = 1) +
  geom_image(aes(image = img), size=.03)  +
  geom_text_repel(aes(label = tx),
                  nudge_x = .1, nudge_y = -.2,
                  min.segment.length = 1) +
  ggcourt(labels = NULL, show_zones = F, show_zone_lines = F) +
  annotate("text", x = .25, y = 2.75, label = "A", size = 10) +
  annotate("text", x = .25, y = 4.25, label = "B", size = 10) +
  annotate("text", x = 3.75, y = 2.75, label = "C", size = 10) +
  annotate("text", x = 3.75, y = 4.25, label = "D", size = 10) +
  # theme_bw() +
  # scale_x_continuous(n.breaks = 10) +
  # scale_y_continuous(n.breaks = 20) +
  NULL

p1 + p2 + p3
```

[**Dettaglio**]{style="font-size: 20px"}

-   Campo da gioco diviso in 4 spazi: A-B-C-D di 4.5m x 3m oppure 4.5m x 2m oppure 4.5m x 1m\
-   Sono permessi solo 2 tocchi per squadra\
-   La squadra è composta da 3 giocatori (2 in campo, 1 in attesa)\
-   Giocatori sul campo A (Ga-Gb) vs giocatori sul campo B (Ge-Gf)\
-   Palla messa in campo da lancio a 2 mani di Ga (successivamente da un giocatore della squadra che conquisterà il punto)\ 
-   Il primo tocco solo in bagher (pena la perdita del punto)\
-   Il secondo tocco è libero\
-   Il giocatore che effettua il secondo tocco esce dal campo e entra il giocatore in attesa (inizialmente Gi-Gj-Gk-Gl)\
-   Esempio:
    -   se Gf manda la palla nell'altro campo, esce dal campo di gioco e viene sostituito da Gk, che attendeva fuori dal campo (area grigia)\
    -   se Gf sbaglia il secondo tocco, esce dal campo di gioco e viene sostituito da Gk 
    - se Ge sbaglia il primo tocco e Gf non può provare a mandare la palla nel campo avversario non ci sono rotazioni

[**Rotazione**]{style="font-size: 20px"}

-   Alla fine del tempo i giocatori ruotano in senso orario
-   Ogni giocatore prende il posto di quello con la lettera che segue:
    -   Ga {{< fa arrow-right >}} Gb {{< fa arrow-right >}} Gi {{< fa arrow-right >}} 
    Ge {{< fa arrow-right >}} Gf {{< fa arrow-right >}} Gk {{< fa arrow-right >}}
    Gg {{< fa arrow-right >}} Gh {{< fa arrow-right >}} Gl {{< fa arrow-right >}}
    Gd {{< fa arrow-right >}} Gc {{< fa arrow-right >}} Gj {{< fa arrow-right >}}
    Ga

#### Variante 4 {#sec-re1.1d}

[**Variante dell' [Esercizio @sec-re1a]**]{style="font-size: 20px"}

Si gioca su campi più grandi 

```{r}
#| fig-width: 10
#| fig-height: 5

dr = 6 
drm <- dr / 3

p1 <- tibble(x = c(0.75, 1.50, 2.50, 3.25,
             0.75, 1.50, 2.50, 3.25,
             .25, 3.75, .25, 3.75),
       y = c(2.00, 2.50, 2.00, 2.50,
             5.00, 4.50, 5.00, 4.50,
             1.25, 1.25, 5.75, 5.75),
       img = c(rep(paste0(here(), "/images/RiceDx.png"), 8),
               rep(paste0(here(), "/images/attesa.png"), 4)),
       tx = paste0("G", letters[1:12]),
       R = 1) |> 
  ggplot(aes(x,y)) + 
  annotate("rect", xmin = .5, xmax = 3.5, ymin = .5, ymax = 3.5 - drm, fill = "grey", alpha = .8) +
  annotate("rect", xmin = .5, xmax = 3.5, ymin = 3.5 + drm, ymax = 6.5, fill = "grey", alpha = .8) +
  annotate("rect", xmin = .5, xmax = 2, ymin = 3.5 - drm, ymax = 3.5, fill = "#B4F0BD", alpha = .8) +
  annotate("rect", xmin = 2, xmax = 3.5, ymin = 3.5 - drm, ymax = 3.5, fill = "#F0D3A4", alpha = .8) +
  annotate("rect", xmin = 2, xmax = 3.5, ymin = 3.5, ymax = 3.5 + drm, fill = "#F0D3A4", alpha = .8) +
  annotate("rect", xmin = .5, xmax = 2, ymin = 3.5, ymax = 3.5 + drm, fill = "#B4F0BD", alpha = .8) +
  geom_segment(x = 0.5, xend = 3.5, y = 3.5 - drm, yend = 3.5 - drm, colour = "red", size = 1) +
  geom_segment(x = 0.5, xend = 3.5, y = 3.5 + drm, yend = 3.5 + drm, colour = "red", size = 1) +
  geom_segment(x = 2, xend = 2, y = .5, yend = 6.5, colour = "red", size = 1) +
  geom_image(aes(image = img), size=.03) +
  geom_text_repel(aes(label = tx),
                  nudge_x = .1, nudge_y = -.2,
                  min.segment.length = 1) +
  ggcourt(labels = NULL, show_zones = F, show_zone_lines = F) +
  annotate("text", x = .25, y = 2.75, label = "A", size = 10) +
  annotate("text", x = .25, y = 4.25, label = "B", size = 10) +
  annotate("text", x = 3.75, y = 2.75, label = "C", size = 10) +
  annotate("text", x = 3.75, y = 4.25, label = "D", size = 10) +
  # theme_bw() +
  # scale_x_continuous(n.breaks = 10) +
  # scale_y_continuous(n.breaks = 20) +
  NULL

dr = 7.5 
drm <- dr / 3

p2 <- tibble(x = c(0.75, 1.50, 2.50, 3.25,
             0.75, 1.50, 2.50, 3.25,
             .25, 3.75, .25, 3.75),
       y = c(2.00, 2.50, 2.00, 2.50,
             5.00, 4.50, 5.00, 4.50,
             1.25, 1.25, 5.75, 5.75),
       img = c(rep(paste0(here(), "/images/RiceDx.png"), 8),
               rep(paste0(here(), "/images/attesa.png"), 4)),
       tx = paste0("G", letters[1:12]),
       R = 1) |> 
  ggplot(aes(x,y)) + 
  annotate("rect", xmin = .5, xmax = 3.5, ymin = .5, ymax = 3.5 - drm, fill = "grey", alpha = .8) +
  annotate("rect", xmin = .5, xmax = 3.5, ymin = 3.5 + drm, ymax = 6.5, fill = "grey", alpha = .8) +
  annotate("rect", xmin = .5, xmax = 2, ymin = 3.5 - drm, ymax = 3.5, fill = "#B4F0BD", alpha = .8) +
  annotate("rect", xmin = 2, xmax = 3.5, ymin = 3.5 - drm, ymax = 3.5, fill = "#F0D3A4", alpha = .8) +
  annotate("rect", xmin = 2, xmax = 3.5, ymin = 3.5, ymax = 3.5 + drm, fill = "#F0D3A4", alpha = .8) +
  annotate("rect", xmin = .5, xmax = 2, ymin = 3.5, ymax = 3.5 + drm, fill = "#B4F0BD", alpha = .8) +
  geom_segment(x = 0.5, xend = 3.5, y = 3.5 - drm, yend = 3.5 - drm, colour = "red", size = 1) +
  geom_segment(x = 0.5, xend = 3.5, y = 3.5 + drm, yend = 3.5 + drm, colour = "red", size = 1) +
  geom_segment(x = 2, xend = 2, y = .5, yend = 6.5, colour = "red", size = 1) +
  geom_image(aes(image = img), size=.03) +
  geom_text_repel(aes(label = tx),
                  nudge_x = .1, nudge_y = -.2,
                  min.segment.length = 1) +
  ggcourt(labels = NULL, show_zones = F, show_zone_lines = F) +
  annotate("text", x = .25, y = 2.75, label = "A", size = 10) +
  annotate("text", x = .25, y = 4.25, label = "B", size = 10) +
  annotate("text", x = 3.75, y = 2.75, label = "C", size = 10) +
  annotate("text", x = 3.75, y = 4.25, label = "D", size = 10) +
  # theme_bw() +
  # scale_x_continuous(n.breaks = 10) +
  # scale_y_continuous(n.breaks = 20) +
  NULL

dr = 9 
drm <- dr / 3
p3 <- tibble(x = c(0.75, 1.50, 2.50, 3.25,
             0.75, 1.50, 2.50, 3.25,
             .25, 3.75, .25, 3.75),
       y = c(2.00, 2.50, 2.00, 2.50,
             5.00, 4.50, 5.00, 4.50,
             1.25, 1.25, 5.75, 5.75),
       img = c(rep(paste0(here(), "/images/RiceDx.png"), 8),
               rep(paste0(here(), "/images/attesa.png"), 4)),
       tx = paste0("G", letters[1:12]),
       R = 1) |> 
  ggplot(aes(x,y)) + 
  annotate("rect", xmin = .5, xmax = 3.5, ymin = .5, ymax = 3.5 - drm, fill = "grey", alpha = .8) +
  annotate("rect", xmin = .5, xmax = 3.5, ymin = 3.5 + drm, ymax = 6.5, fill = "grey", alpha = .8) +
  annotate("rect", xmin = .5, xmax = 2, ymin = 3.5 - drm, ymax = 3.5, fill = "#B4F0BD", alpha = .8) +
  annotate("rect", xmin = 2, xmax = 3.5, ymin = 3.5 - drm, ymax = 3.5, fill = "#F0D3A4", alpha = .8) +
  annotate("rect", xmin = 2, xmax = 3.5, ymin = 3.5, ymax = 3.5 + drm, fill = "#F0D3A4", alpha = .8) +
  annotate("rect", xmin = .5, xmax = 2, ymin = 3.5, ymax = 3.5 + drm, fill = "#B4F0BD", alpha = .8) +
  geom_segment(x = 0.5, xend = 3.5, y = 3.5 - drm, yend = 3.5 - drm, colour = "red", size = 1) +
  geom_segment(x = 0.5, xend = 3.5, y = 3.5 + drm, yend = 3.5 + drm, colour = "red", size = 1) +
  geom_segment(x = 2, xend = 2, y = .5, yend = 6.5, colour = "red", size = 1) +
  geom_image(aes(image = img), size=.03) +
  geom_text_repel(aes(label = tx),
                  nudge_x = .1, nudge_y = -.2,
                  min.segment.length = 1) +
  ggcourt(labels = NULL, show_zones = F, show_zone_lines = F) +
  annotate("text", x = .25, y = 2.75, label = "A", size = 10) +
  annotate("text", x = .25, y = 4.25, label = "B", size = 10) +
  annotate("text", x = 3.75, y = 2.75, label = "C", size = 10) +
  annotate("text", x = 3.75, y = 4.25, label = "D", size = 10) +
  # theme_bw() +
  # scale_x_continuous(n.breaks = 10) +
  # scale_y_continuous(n.breaks = 20) +
  NULL

p1 + p2 + p3
```

[**Dettaglio**]{style="font-size: 20px"}

-   Campo da gioco diviso in 4 spazi: A-B-C-D di 4.5m x 6m oppure 4.5m x 7.5m oppure 4.5m x 9m\
-   Sono permessi solo 2 tocchi per squadra\
-   La squadra è composta da 3 giocatori (2 in campo, 1 in attesa)\
-   Giocatori sul campo A (Ga-Gb) vs giocatori sul campo D (Gg-Gh)\
-   Palla messa in campo da lancio a 2 mani di Ga (successivamente da un giocatore della squadra che conquisterà il punto)\ 
-   Il primo tocco solo in bagher (pena la perdita del punto)\
-   Il secondo tocco è libero\
-   Il giocatore che effettua il secondo tocco esce dal campo e entra il giocatore in attesa (inizialmente Gi-Gj-Gk-Gl)\
-   Esempio:
    -   se Gf manda la palla nell'altro campo, esce dal campo di gioco e viene sostituito da Gk, che attendeva fuori dal campo (area grigia)\
    -   se Gf sbaglia il secondo tocco, esce dal campo di gioco e viene sostituito da Gk 
    - se Ge sbaglia il primo tocco e Gf non può provare a mandare la palla nel campo avversario non ci sono rotazioni

[**Rotazione**]{style="font-size: 20px"}

-   Alla fine del tempo i giocatori ruotano in senso orario
-   Ogni giocatore prende il posto di quello con la lettera che segue:
    -   Ga {{< fa arrow-right >}} Gb {{< fa arrow-right >}} Gi {{< fa arrow-right >}} 
    Ge {{< fa arrow-right >}} Gf {{< fa arrow-right >}} Gk {{< fa arrow-right >}}
    Gg {{< fa arrow-right >}} Gh {{< fa arrow-right >}} Gl {{< fa arrow-right >}}
    Gd {{< fa arrow-right >}} Gc {{< fa arrow-right >}} Gj {{< fa arrow-right >}}
    Ga
    
#### Variante 5 {#sec-re1.1e}

[**Variante dell' [Esercizio @sec-re1a]**]{style="font-size: 20px"}

Si gioca su campi più grandi e incrociati

```{r}
#| fig-width: 10
#| fig-height: 5

dr = 6 
drm <- dr / 3

p1 <- tibble(x = c(0.75, 1.50, 2.50, 3.25,
             0.75, 1.50, 2.50, 3.25,
             .25, 3.75, .25, 3.75),
       y = c(2.00, 2.50, 2.00, 2.50,
             5.00, 4.50, 5.00, 4.50,
             1.25, 1.25, 5.75, 5.75),
       img = c(rep(paste0(here(), "/images/RiceDx.png"), 8),
               rep(paste0(here(), "/images/attesa.png"), 4)),
       tx = paste0("G", letters[1:12]),
       R = 1) |> 
  ggplot(aes(x,y)) + 
  annotate("rect", xmin = .5, xmax = 3.5, ymin = .5, ymax = 3.5 - drm, fill = "grey", alpha = .8) +
  annotate("rect", xmin = .5, xmax = 3.5, ymin = 3.5 + drm, ymax = 6.5, fill = "grey", alpha = .8) +
  annotate("rect", xmin = .5, xmax = 2, ymin = 3.5 - drm, ymax = 3.5, fill = "#B4F0BD", alpha = .8) +
  annotate("rect", xmin = 2, xmax = 3.5, ymin = 3.5 - drm, ymax = 3.5, fill = "#F0D3A4", alpha = .8) +
  annotate("rect", xmin = 2, xmax = 3.5, ymin = 3.5, ymax = 3.5 + drm, fill = "#B4F0BD", alpha = .8) +
  annotate("rect", xmin = .5, xmax = 2, ymin = 3.5, ymax = 3.5 + drm, fill = "#F0D3A4", alpha = .8) +
  geom_segment(x = 0.5, xend = 3.5, y = 3.5 - drm, yend = 3.5 - drm, colour = "red", size = 1) +
  geom_segment(x = 0.5, xend = 3.5, y = 3.5 + drm, yend = 3.5 + drm, colour = "red", size = 1) +
  geom_segment(x = 2, xend = 2, y = .5, yend = 6.5, colour = "red", size = 1) +
  geom_image(aes(image = img), size=.03) +
  geom_text_repel(aes(label = tx),
                  nudge_x = .1, nudge_y = -.2,
                  min.segment.length = 1) +
  ggcourt(labels = NULL, show_zones = F, show_zone_lines = F) +
  annotate("text", x = .25, y = 2.75, label = "A", size = 10) +
  annotate("text", x = .25, y = 4.25, label = "B", size = 10) +
  annotate("text", x = 3.75, y = 2.75, label = "C", size = 10) +
  annotate("text", x = 3.75, y = 4.25, label = "D", size = 10) +
  # theme_bw() +
  # scale_x_continuous(n.breaks = 10) +
  # scale_y_continuous(n.breaks = 20) +
  NULL

dr = 7.5 
drm <- dr / 3

p2 <- tibble(x = c(0.75, 1.50, 2.50, 3.25,
             0.75, 1.50, 2.50, 3.25,
             .25, 3.75, .25, 3.75),
       y = c(2.00, 2.50, 2.00, 2.50,
             5.00, 4.50, 5.00, 4.50,
             1.25, 1.25, 5.75, 5.75),
       img = c(rep(paste0(here(), "/images/RiceDx.png"), 8),
               rep(paste0(here(), "/images/attesa.png"), 4)),
       tx = paste0("G", letters[1:12]),
       R = 1) |> 
  ggplot(aes(x,y)) + 
  annotate("rect", xmin = .5, xmax = 3.5, ymin = .5, ymax = 3.5 - drm, fill = "grey", alpha = .8) +
  annotate("rect", xmin = .5, xmax = 3.5, ymin = 3.5 + drm, ymax = 6.5, fill = "grey", alpha = .8) +
  annotate("rect", xmin = .5, xmax = 2, ymin = 3.5 - drm, ymax = 3.5, fill = "#B4F0BD", alpha = .8) +
  annotate("rect", xmin = 2, xmax = 3.5, ymin = 3.5 - drm, ymax = 3.5, fill = "#F0D3A4", alpha = .8) +
  annotate("rect", xmin = 2, xmax = 3.5, ymin = 3.5, ymax = 3.5 + drm, fill = "#B4F0BD", alpha = .8) +
  annotate("rect", xmin = .5, xmax = 2, ymin = 3.5, ymax = 3.5 + drm, fill = "#F0D3A4", alpha = .8) +
  geom_segment(x = 0.5, xend = 3.5, y = 3.5 - drm, yend = 3.5 - drm, colour = "red", size = 1) +
  geom_segment(x = 0.5, xend = 3.5, y = 3.5 + drm, yend = 3.5 + drm, colour = "red", size = 1) +
  geom_segment(x = 2, xend = 2, y = .5, yend = 6.5, colour = "red", size = 1) +
  geom_image(aes(image = img), size=.03) +
  geom_text_repel(aes(label = tx),
                  nudge_x = .1, nudge_y = -.2,
                  min.segment.length = 1) +
  ggcourt(labels = NULL, show_zones = F, show_zone_lines = F) +
  annotate("text", x = .25, y = 2.75, label = "A", size = 10) +
  annotate("text", x = .25, y = 4.25, label = "B", size = 10) +
  annotate("text", x = 3.75, y = 2.75, label = "C", size = 10) +
  annotate("text", x = 3.75, y = 4.25, label = "D", size = 10) +
  # theme_bw() +
  # scale_x_continuous(n.breaks = 10) +
  # scale_y_continuous(n.breaks = 20) +
  NULL

dr = 9 
drm <- dr / 3
p3 <- tibble(x = c(0.75, 1.50, 2.50, 3.25,
             0.75, 1.50, 2.50, 3.25,
             .25, 3.75, .25, 3.75),
       y = c(2.00, 2.50, 2.00, 2.50,
             5.00, 4.50, 5.00, 4.50,
             1.25, 1.25, 5.75, 5.75),
       img = c(rep(paste0(here(), "/images/RiceDx.png"), 8),
               rep(paste0(here(), "/images/attesa.png"), 4)),
       tx = paste0("G", letters[1:12]),
       R = 1) |> 
  ggplot(aes(x,y)) + 
  annotate("rect", xmin = .5, xmax = 3.5, ymin = .5, ymax = 3.5 - drm, fill = "grey", alpha = .8) +
  annotate("rect", xmin = .5, xmax = 3.5, ymin = 3.5 + drm, ymax = 6.5, fill = "grey", alpha = .8) +
  annotate("rect", xmin = .5, xmax = 2, ymin = 3.5 - drm, ymax = 3.5, fill = "#B4F0BD", alpha = .8) +
  annotate("rect", xmin = 2, xmax = 3.5, ymin = 3.5 - drm, ymax = 3.5, fill = "#F0D3A4", alpha = .8) +
  annotate("rect", xmin = 2, xmax = 3.5, ymin = 3.5, ymax = 3.5 + drm, fill = "#B4F0BD", alpha = .8) +
  annotate("rect", xmin = .5, xmax = 2, ymin = 3.5, ymax = 3.5 + drm, fill = "#F0D3A4", alpha = .8) +
  geom_segment(x = 0.5, xend = 3.5, y = 3.5 - drm, yend = 3.5 - drm, colour = "red", size = 1) +
  geom_segment(x = 0.5, xend = 3.5, y = 3.5 + drm, yend = 3.5 + drm, colour = "red", size = 1) +
  geom_segment(x = 2, xend = 2, y = .5, yend = 6.5, colour = "red", size = 1) +
  geom_image(aes(image = img), size=.03) +
  geom_text_repel(aes(label = tx),
                  nudge_x = .1, nudge_y = -.2,
                  min.segment.length = 1) +
  ggcourt(labels = NULL, show_zones = F, show_zone_lines = F) +
  annotate("text", x = .25, y = 2.75, label = "A", size = 10) +
  annotate("text", x = .25, y = 4.25, label = "B", size = 10) +
  annotate("text", x = 3.75, y = 2.75, label = "C", size = 10) +
  annotate("text", x = 3.75, y = 4.25, label = "D", size = 10) +
  # theme_bw() +
  # scale_x_continuous(n.breaks = 10) +
  # scale_y_continuous(n.breaks = 20) +
  NULL

p1 + p2 + p3
```

[**Dettaglio**]{style="font-size: 20px"}

-   Campo da gioco diviso in 4 spazi: A-B-C-D di 4.5m x 6m oppure 4.5m x 7.5m oppure 4.5m x 9m\
-   Sono permessi solo 2 tocchi per squadra\
-   La squadra è composta da 3 giocatori (2 in campo, 1 in attesa)\
-   Giocatori sul campo A (Ga-Gb) vs giocatori sul campo D (Gg-Gh)\
-   Palla messa in campo da lancio a 2 mani di Ga (successivamente da un giocatore della squadra che conquisterà il punto)\ 
-   Il primo tocco solo in bagher (pena la perdita del punto)\
-   Il secondo tocco è libero\
-   Il giocatore che effettua il secondo tocco esce dal campo e entra il giocatore in attesa (inizialmente Gi-Gj-Gk-Gl)\
-   Esempio:
    -   se Gf manda la palla nell'altro campo, esce dal campo di gioco e viene sostituito da Gk, che attendeva fuori dal campo (area grigia)\
    -   se Gf sbaglia il secondo tocco, esce dal campo di gioco e viene sostituito da Gk 
    - se Ge sbaglia il primo tocco e Gf non può provare a mandare la palla nel campo avversario non ci sono rotazioni

[**Rotazione**]{style="font-size: 20px"}

-   Alla fine del tempo i giocatori ruotano in senso orario
-   Ogni giocatore prende il posto di quello con la lettera che segue:
    -   Ga {{< fa arrow-right >}} Gb {{< fa arrow-right >}} Gi {{< fa arrow-right >}} 
    Ge {{< fa arrow-right >}} Gf {{< fa arrow-right >}} Gk {{< fa arrow-right >}}
    Gg {{< fa arrow-right >}} Gh {{< fa arrow-right >}} Gl {{< fa arrow-right >}}
    Gd {{< fa arrow-right >}} Gc {{< fa arrow-right >}} Gj {{< fa arrow-right >}}
    Ga
    
#### Variante 6 {#sec-re1.1f}

[**Variante dell' [Esercizio @sec-re1.1e]**]{style="font-size: 20px"}

Si gioca su campi più stretti

```{r}
#| fig-width: 10
#| fig-height: 5

dr = 6 
drm <- dr / 3
dl = 3
dlm <- dl / 3

p1 <- tibble(x = c(0.75, 1.00, 3.00, 3.25,
             0.75, 1.00, 3.00, 3.25,
             .25, 3.75, .25, 3.75),
       y = c(2.00, 2.50, 2.00, 2.50,
             5.00, 4.50, 5.00, 4.50,
             1.25, 1.25, 5.75, 5.75),
       img = c(rep(paste0(here(), "/images/RiceDx.png"), 8),
               rep(paste0(here(), "/images/attesa.png"), 4)),
       tx = paste0("G", letters[1:12]),
       R = 1) |> 
  ggplot(aes(x,y)) + 
  annotate("rect", xmin = .5, xmax = 3.5, ymin = .5, ymax = 6.5, fill = "grey", alpha = .8) +
  # annotate("rect", xmin = 3.5 - dlm, xmax = 3.5, ymin = .5, ymax = 3.5 - drm, fill = "grey", alpha = .8) +
  # annotate("rect", xmin = .5, xmax = .5 + dlm, ymin = 3.5 + drm, ymax = 6.5, fill = "grey", alpha = .8) +
  # annotate("rect", xmin = 3.5 - dlm, xmax = 3.5, ymin = 3.5 + drm, ymax = 6.5, fill = "grey", alpha = .8) +
  annotate("rect", xmin = .5, xmax = .5 + dlm, ymin = 3.5 - drm, ymax = 3.5, fill = "#B4F0BD", alpha = .8) +
  annotate("rect", xmin = 3.5 - dlm, xmax = 3.5, ymin = 3.5 - drm, ymax = 3.5, fill = "#F0D3A4", alpha = .8) +
  annotate("rect", xmin = 3.5 - dlm, xmax = 3.5, ymin = 3.5, ymax = 3.5 + drm, fill = "#F0D3A4", alpha = .8) +
  annotate("rect", xmin = .5, xmax = .5 + dlm, ymin = 3.5, ymax = 3.5 + drm, fill = "#B4F0BD", alpha = .8) +
  geom_segment(x = 0.5, xend = 3.5, y = 3.5 - drm, yend = 3.5 - drm, colour = "red", size = 1) +
  geom_segment(x = 0.5, xend = 3.5, y = 3.5 + drm, yend = 3.5 + drm, colour = "red", size = 1) +
  geom_segment(x = .5 + dlm, xend = .5 + dlm, y = .5, yend = 6.5, colour = "red", size = 1) +
  geom_segment(x = 3.5 - dlm, xend = 3.5 - dlm, y = .5, yend = 6.5, colour = "red", size = 1) +
  geom_image(aes(image = img), size=.03) +
  geom_text_repel(aes(label = tx),
                  nudge_x = .1, nudge_y = -.2,
                  min.segment.length = 1) +
  ggcourt(labels = NULL, show_zones = F, show_zone_lines = F) +
  annotate("text", x = .25, y = 2.75, label = "A", size = 10) +
  annotate("text", x = .25, y = 4.25, label = "B", size = 10) +
  annotate("text", x = 3.75, y = 2.75, label = "C", size = 10) +
  annotate("text", x = 3.75, y = 4.25, label = "D", size = 10) +
  # theme_bw() +
  # scale_x_continuous(n.breaks = 10) +
  # scale_y_continuous(n.breaks = 20) +
  NULL

dr = 6 
drm <- dr / 3
dl = 2
dlm <- dl / 3

p2 <- tibble(x = c(0.75, 1.00, 3.00, 3.25,
             0.75, 1.00, 3.00, 3.25,
             .25, 3.75, .25, 3.75),
       y = c(2.00, 2.50, 2.00, 2.50,
             5.00, 4.50, 5.00, 4.50,
             1.25, 1.25, 5.75, 5.75),
       img = c(rep(paste0(here(), "/images/RiceDx.png"), 8),
               rep(paste0(here(), "/images/attesa.png"), 4)),
       tx = paste0("G", letters[1:12]),
       R = 1) |> 
  ggplot(aes(x,y)) + 
  annotate("rect", xmin = .5, xmax = 3.5, ymin = .5, ymax = 6.5, fill = "grey", alpha = .8) +
  # annotate("rect", xmin = 3.5 - dlm, xmax = 3.5, ymin = .5, ymax = 3.5 - drm, fill = "grey", alpha = .8) +
  # annotate("rect", xmin = .5, xmax = .5 + dlm, ymin = 3.5 + drm, ymax = 6.5, fill = "grey", alpha = .8) +
  # annotate("rect", xmin = 3.5 - dlm, xmax = 3.5, ymin = 3.5 + drm, ymax = 6.5, fill = "grey", alpha = .8) +
  annotate("rect", xmin = .5, xmax = .5 + dlm, ymin = 3.5 - drm, ymax = 3.5, fill = "#B4F0BD", alpha = .8) +
  annotate("rect", xmin = 3.5 - dlm, xmax = 3.5, ymin = 3.5 - drm, ymax = 3.5, fill = "#F0D3A4", alpha = .8) +
  annotate("rect", xmin = 3.5 - dlm, xmax = 3.5, ymin = 3.5, ymax = 3.5 + drm, fill = "#F0D3A4", alpha = .8) +
  annotate("rect", xmin = .5, xmax = .5 + dlm, ymin = 3.5, ymax = 3.5 + drm, fill = "#B4F0BD", alpha = .8) +
  geom_segment(x = 0.5, xend = 3.5, y = 3.5 - drm, yend = 3.5 - drm, colour = "red", size = 1) +
  geom_segment(x = 0.5, xend = 3.5, y = 3.5 + drm, yend = 3.5 + drm, colour = "red", size = 1) +
  geom_segment(x = .5 + dlm, xend = .5 + dlm, y = .5, yend = 6.5, colour = "red", size = 1) +
  geom_segment(x = 3.5 - dlm, xend = 3.5 - dlm, y = .5, yend = 6.5, colour = "red", size = 1) +
  geom_image(aes(image = img), size=.03) +
  geom_text_repel(aes(label = tx),
                  nudge_x = .1, nudge_y = -.2,
                  min.segment.length = 1) +
  ggcourt(labels = NULL, show_zones = F, show_zone_lines = F) +
  annotate("text", x = .25, y = 2.75, label = "A", size = 10) +
  annotate("text", x = .25, y = 4.25, label = "B", size = 10) +
  annotate("text", x = 3.75, y = 2.75, label = "C", size = 10) +
  annotate("text", x = 3.75, y = 4.25, label = "D", size = 10) +
  # theme_bw() +
  # scale_x_continuous(n.breaks = 10) +
  # scale_y_continuous(n.breaks = 20) +
  NULL

dr = 7.5 
drm <- dr / 3
dl = 2
dlm <- dl / 3

p3 <- tibble(x = c(0.75, 1.00, 3.00, 3.25,
             0.75, 1.00, 3.00, 3.25,
             .25, 3.75, .25, 3.75),
       y = c(2.00, 2.50, 2.00, 2.50,
             5.00, 4.50, 5.00, 4.50,
             1.25, 1.25, 5.75, 5.75),
       img = c(rep(paste0(here(), "/images/RiceDx.png"), 8),
               rep(paste0(here(), "/images/attesa.png"), 4)),
       tx = paste0("G", letters[1:12]),
       R = 1) |> 
  ggplot(aes(x,y)) + 
  annotate("rect", xmin = .5, xmax = 3.5, ymin = .5, ymax = 6.5, fill = "grey", alpha = .8) +
  # annotate("rect", xmin = 3.5 - dlm, xmax = 3.5, ymin = .5, ymax = 3.5 - drm, fill = "grey", alpha = .8) +
  # annotate("rect", xmin = .5, xmax = .5 + dlm, ymin = 3.5 + drm, ymax = 6.5, fill = "grey", alpha = .8) +
  # annotate("rect", xmin = 3.5 - dlm, xmax = 3.5, ymin = 3.5 + drm, ymax = 6.5, fill = "grey", alpha = .8) +
  annotate("rect", xmin = .5, xmax = .5 + dlm, ymin = 3.5 - drm, ymax = 3.5, fill = "#B4F0BD", alpha = .8) +
  annotate("rect", xmin = 3.5 - dlm, xmax = 3.5, ymin = 3.5 - drm, ymax = 3.5, fill = "#F0D3A4", alpha = .8) +
  annotate("rect", xmin = 3.5 - dlm, xmax = 3.5, ymin = 3.5, ymax = 3.5 + drm, fill = "#F0D3A4", alpha = .8) +
  annotate("rect", xmin = .5, xmax = .5 + dlm, ymin = 3.5, ymax = 3.5 + drm, fill = "#B4F0BD", alpha = .8) +
  geom_segment(x = 0.5, xend = 3.5, y = 3.5 - drm, yend = 3.5 - drm, colour = "red", size = 1) +
  geom_segment(x = 0.5, xend = 3.5, y = 3.5 + drm, yend = 3.5 + drm, colour = "red", size = 1) +
  geom_segment(x = .5 + dlm, xend = .5 + dlm, y = .5, yend = 6.5, colour = "red", size = 1) +
  geom_segment(x = 3.5 - dlm, xend = 3.5 - dlm, y = .5, yend = 6.5, colour = "red", size = 1) +
  geom_image(aes(image = img), size=.03) +
  geom_text_repel(aes(label = tx),
                  nudge_x = .1, nudge_y = -.2,
                  min.segment.length = 1) +
  ggcourt(labels = NULL, show_zones = F, show_zone_lines = F) +
  annotate("text", x = .25, y = 2.75, label = "A", size = 10) +
  annotate("text", x = .25, y = 4.25, label = "B", size = 10) +
  annotate("text", x = 3.75, y = 2.75, label = "C", size = 10) +
  annotate("text", x = 3.75, y = 4.25, label = "D", size = 10) +
  # theme_bw() +
  # scale_x_continuous(n.breaks = 10) +
  # scale_y_continuous(n.breaks = 20) +
  NULL
p1 + p2 + p3
```

[**Dettaglio**]{style="font-size: 20px"}

-   Campo da gioco diviso in 4 spazi: A-B-C-D di 3m x 6m oppure 2m x 6m oppure 2m x 7.5m\
-   Sono permessi solo 2 tocchi per squadra\
-   La squadra è composta da 3 giocatori (2 in campo, 1 in attesa)\
-   Giocatori sul campo A (Ga-Gb) vs giocatori sul campo B (Ge-Gf)\
-   Palla messa in campo da lancio a 2 mani di Ga (successivamente da un giocatore della squadra che conquisterà il punto)\ 
-   Il primo tocco solo in bagher (pena la perdita del punto)\
-   Il secondo tocco è libero\
-   Il giocatore che effettua il secondo tocco esce dal campo e entra il giocatore in attesa (inizialmente Gi-Gj-Gk-Gl)\
-   Esempio:
    -   se Gf manda la palla nell'altro campo, esce dal campo di gioco e viene sostituito da Gk, che attendeva fuori dal campo (area grigia)\
    -   se Gf sbaglia il secondo tocco, esce dal campo di gioco e viene sostituito da Gk 
    - se Ge sbaglia il primo tocco e Gf non può provare a mandare la palla nel campo avversario non ci sono rotazioni

[**Rotazione**]{style="font-size: 20px"}

-   Alla fine del tempo i giocatori ruotano in senso orario
-   Ogni giocatore prende il posto di quello con la lettera che segue:
    -   Ga {{< fa arrow-right >}} Gb {{< fa arrow-right >}} Gi {{< fa arrow-right >}} 
    Ge {{< fa arrow-right >}} Gf {{< fa arrow-right >}} Gk {{< fa arrow-right >}}
    Gg {{< fa arrow-right >}} Gh {{< fa arrow-right >}} Gl {{< fa arrow-right >}}
    Gd {{< fa arrow-right >}} Gc {{< fa arrow-right >}} Gj {{< fa arrow-right >}}
    Ga